臺灣嘉義地方法院刑事判決　　　　　　　96年度交訴字第36號
公　訴　人　臺灣嘉義地方法院檢察署檢察官
被　　　告　甲○○
上列被告因業務過失致死案件，經檢察官提起公訴（九十六年度
偵字第四八０三號），被告於準備程序中就被訴事實為有罪之陳
述，經本院合議庭裁定由受命法官改依簡式程序審理，判決如下
：
    主  文
甲○○從事業務之人，因業務上之過失致人於死，處有期徒刑壹
年，減為有期徒刑陸月，如易科罰金，以新臺幣壹仟元折算壹日
。緩刑貳年，並於九十六年九月十日前向被害人丙○○○、蔡林
美珠、林蓮嬌、林金謀、林叔青、乙○○、林明雪、林月秀、林
金葉、林美玲、林秀蘭（即被害人林魰之繼承人）給付新臺幣壹
佰捌拾萬元，另自九十六年八月三十日起至九十七年五月三十日
止，按月於每月三十日給付被害人丙○○○、蔡林美珠、林蓮嬌
、林金謀、林叔青、乙○○、林明雪、林月秀、林金葉、林美玲
、林秀蘭新臺幣參萬伍仟元，如有壹期未履行，視為全部到期。
    事  實
一、甲○○係以駕駛營業用大貨車載送貨物為業，乃從事業務之
    人，於民國九十六年四月一日上午十時三十五分許，駕駛車
    牌號碼835-HR號營業大貨車前往嘉義縣東石鄉鰲鼓村九五之
    十三號保養廠修車後，自該保養場前倒車欲進入省道臺六一
    線公路二五七點九公里處時，原應注意汽車行駛時，於車道
    倒車時，應顯示倒車燈光或手勢後，謹慎緩慢後倒，且應注
    意其他車輛及行人，而大型汽車倒車時應派人在車後指引，
    以便隨時採取必要之安全措施，而依當時天候晴，路面無障
    礙物，視距良好，又無不能注意之情事，其竟於倒車時，未
    派員在車尾指引且未注意後方來車，適有林魰騎乘車牌號碼
    ORA-272 號重型機車沿該公路由北往南方向駛至該路口處時
    ，二車因而發生碰撞，致林魰人車倒地，因頭部外傷、胸部
    挫傷而送醫不治死亡。甲○○於肇事後主動報警報明肇事人
    姓名、地點，並停留現場，對於未發覺之犯罪，主動向警員
    告知其係駕車肇事者，表明願接受裁判。
二、案經林魰之妻丙○○○告訴臺灣嘉義地方法院檢察署檢察官
    偵查起訴。
    理  由
一、本件係經被告甲○○於準備程序當庭表示認罪，而經本院裁
    定以簡式審判程序加以審理，則依據刑事訴訟法第二百七十
    三條之二、同法第一百五十九條第二項之規定，不適用傳聞
    法則有關限制證據能力之相關規定，合先敘明。
二、訊據被告對上揭犯罪事實於警詢、偵訊及本院審理中均坦承
    不諱，核與告訴人丙○○○警詢、偵訊時之指述相符，並有
    嘉義縣警察局道路交通事故現場圖、道路交通事故調查報告
    表（一）（二）、嘉義縣警察局道路交通事故肇事人自首情
    形紀錄表、肇事現場照片十八幀等在卷可佐。而被害人林魰
    確因本件車禍受有「頭部外傷、胸腹部挫傷」等傷害，經送
    醫救治後傷重不治死亡，亦有行政院衛生署朴子醫院診斷證
    明書、相驗屍體證明書、勘驗筆錄、驗斷書各一份，及相驗
    照片六幀附卷可憑，自堪認定。
三、按汽車倒車時，應依下列規定：二、應顯示倒車燈光或手勢
    後，謹慎緩慢後倒，並應注意其他車輛及行人。三、大型汽
    車須派人在車後指引，如無人在車後指引時，應先測明車後
    有足夠之地位，並促使行人及車輛避讓，道路交通安全規則
    第一百十條第二、三款分別定有明文。查本件被告駕駛大貨
    車行經上開路段倒車時，理應知悉並注意上開交通安全規則
    ，以防止危險發生，佐以被告係合法考領有駕駛執照之人，
    有卷附被告駕駛執照影本在卷可參，是其對於應遵守上開規
    定自應知之甚稔，且依卷附道路交通事故調查報告表所載，
    本件肇事當時係日間自然光線、天候晴、路面乾燥、無缺陷
    、視距良好等情狀，被告並無不能注意情事，詎仍疏未注意
    上開規定，因而肇事，致被害人林魰死亡，足見被告於本件
    車禍確有違反上述交通安全規則至明；又本件事故經送臺灣
    省嘉雲區車輛行車事故鑑定委員會鑑定結果，亦認被告「駕
    駛營業大貨車由汽車修理廠倒車進入道路時，未派人員在車
    尾指引且未注意後方來車，為肇事原因」、「林魰駕駛普通
    重機車，無肇事因素」，有臺灣省嘉雲區車輛行車事故鑑定
    委員會九十六年五月十八日嘉雲鑑字第960231字第09658016
    10號函附鑑定意見書存卷足參，益證被告之駕車行為確有過
    失無疑。又被害人林魰因本件車禍死亡，已如前述，被告過
    失行為與被害人林魰之死亡結果間，顯具有相當因果關係。
    綜上，本件事證明確，被告過失致死犯行，堪以認定。
四、查被告職業為司機，以駕駛大貨車載送貨物為業，為被告警
    詢及本院審理時自陳甚詳，為從事業務之人；核被告所為，
    係犯刑法第二百七十六條第二項業務過失致死罪。查被告於
    肇事後主動報警報明肇事人姓名、地點，並停留現場，對於
    未發覺之犯罪，主動向警員告知其係駕車肇事者，表明願接
    受裁判，有嘉義縣警察局道路交通事故肇事人自首情形紀錄
    表在卷可考，核與自首之要件相符，又無特別規定情形，自
    得依刑法第六十二條前段，減輕其刑。爰審酌被告高職畢業
    之智識程度；與被害人素不相識；造成被害人死亡之結果，
    前從事駕駛大貨車之工作，目前擔任臨時工月入二、三萬元
    之生活狀態，有一名就讀幼稚園之小孩，父母均為殘障人士
    ，仰賴被告扶養，坦認犯行、其過失程度、與被害人家屬達
    成和解（詳後述）等一切情狀，量處如主文所示之刑。再按
    犯罪在中華民國九十六年四月二十四日以前者，除本條例另
    有規定外，依下列規定減刑：一、死刑減為無期徒刑。二、
    無期徒刑減為有期徒刑二十年。三、有期徒刑、拘役或罰金
    ，減其刑期或金額二分之一，中華民國九十六年罪犯減刑條
    例第二條第一項定有明文。本件被告上揭犯行係在九十六年
    四月一日所為，復無不得減刑之例外情形，自合於減刑條件
    ，併諭知減得之刑及易科罰金之折算標準。
五、查被告並無犯罪紀錄，有臺灣嘉義地方法院檢察署刑案資料
    查註紀錄表及臺灣高等法院被告前案紀錄表各一份附卷可按
    ，素行尚佳，坦承犯行，深知悔悟，堪認係因一時失慮致罹
    刑典，經此偵查審判程序，當知所警惕，信無再犯之虞，另
    被告與被害人家屬丙○○○、蔡林美珠、林蓮嬌、林金謀、
    林叔青、乙○○、林明雪、林月秀、林金葉、林美玲、林秀
    蘭調解成立，有本院調解筆錄在卷可參，除已支付之一百六
    十萬元外，同意再給付二百十五萬元，惟因被告之經濟尚非
    寬裕，其中一百八十萬元應於九十六年九月十日前給付，餘
    款三十五萬元分十期，按月於每月三十日支付三萬五千元，
    本院認其所受宣告之刑，以暫不執行為適當，併予宣告緩刑
    二年，及命被告分期支付共二百十五萬元如主文所示，如一
    期未履行，視為全部到期（此部分得為民事強制執行名義，
    如被告違反所命負擔情節重大，足認原宣告之緩刑難收其預
    期效果而有執行刑罰之必要者，得撤銷緩刑宣告）。
據上論斷，應依刑事訴訟法第二百七十三條之一第一項、第二百
九十九條第一項前段，刑法第二百七十六條第二項、第四十一條
第一項前段、第六十二條、第七十四條第一項第一款、第二項第
三款，九十六年罪犯減刑條例第二條第一項第三款、第七條、第
九條，刑法施行法第一條之一第一項、第二項前段，判決如主文
。
本案經檢察官蔡彥守到庭執行職務。
中　　華　　民　　國　　96　　年　　7 　　月　　31　　日
                  交通法庭    法　官　黃琴媛
上列正本證明與原本無異。
如不服本判決，應於判決送達後十日內向本院提出上訴狀，上訴
書狀依法應敘述具體理由，如未敘述具體理由者，應於上訴期間
屆滿後二十日內補提理由書於本院（均應附繕本）。告訴人或被
害人如對於本判決不服者，應具備理由請求檢察官上訴，其上訴
期間之計算係以檢察官收受判決正本之日期為準。
中　　華　　民　　國　　96　　年　　7 　　月　　31　　日
                          　　書記官　李彩娥
附錄論罪科刑法條
中華民國刑法第276條第2項
（過失致死罪）
從事業務之人，因業務上之過失犯前項之罪者，處5 年以下有期
徒刑或拘役，得併科3 千元以下罰金。
